【裁判字號】    90,上易,1468
【裁判日期】    900618
【裁判案由】    傷害
【裁判全文】
臺灣高等法院刑事判決                            九十年度上易字第一四六八號
    上  訴  人
    即  被  告    甲○○
右上訴人因傷害案件，不服臺灣士林地方法院八十九年度易字第一一五六號，中華民
國九十年二月二十一日第一審判決（起訴案號：臺灣士林地方法院檢察署八十九年度
偵字第八七八二號）提起上訴，本院判決如左：
    主  文
上訴駁回。
甲○○緩刑參年。
    事  實
一、甲○○為其向乙○○借貸之新台幣（下同）二萬元是否清償細故，於民國八十九
    年八月二十二日晚間十時五十分許，前往台北市○○路○段一九五巷四弄七號二
    樓，質問乙○○，並基於傷害之犯意，出手毆打乙○○，致乙○○受有頸部、右
    肘及左小腿多處瘀傷、左小腿擦傷等傷害。
二、案經乙○○訴由臺北市政府警察局內湖分局移送臺灣士林地方法院檢察署檢察官
    偵查起訴。
    理  由
一、被告甲○○於本院審理時經合法傳喚，雖無正當理由，無故不到庭，惟訊據其於
    原審審理及本院調查時均矢口否認於前揭時、地有涉犯傷害之犯行，辯稱：乙○
    ○於推擠中跌倒，乙○○之傷可能是她自己摔倒造成云云。惟查，右揭事實，業
    據告訴人乙○○於警訊時、偵查中及原審法院審理時指訴綦詳，核與目擊證人蔣
    吳素蓮於偵查中證述之情節相符，並有財團法人國泰綜合醫院內湖分院八十九年
    八月二十二日診斷證明書乙紙附卷可稽。被告所辯要屬卸責之詞，不足採信。被
    告罪證明確，犯行堪以認定。
二、核被告所為，係犯刑法第二百七十七條第一項之傷害罪。又刑法第四十一條業於
    九十年一月十日公布修正，並於同年一月十二日生效，該條第一項規定：「犯最
    重本刑為五年以下有期徒刑以下之刑之罪，而受六個月以下有期徒刑或拘役之宣
    告，因身體、教育、職業、家庭之關係或其他正當事由，執行顯有困難者，得以
    一元以上三元以下折算一日，易科罰金。但確因不執行所宣告之刑，難收矯正之
    效，或難以維持法秩序者，不在此限」。本件被告犯罪在刑法第四十一條修正前
    ，依刑法第二條第一項前段規定，其易科罰金之諭知，應依照修正後之刑法第四
    十一條第一項前段規定辦理。原審認被告罪證明確，適用刑法第二百七十七條第
    一項、第四十一條第一項前段規定，並審酌被告之品行、犯罪時所受之刺激、犯
    罪之動機、目的、手段、告訴人受傷之程度及被告犯罪後之態度等一切情狀，量
    處有期徒刑三月，並諭知易科罰金之折算標準。其認事用法，核無不合，量刑亦
    屬妥適，被告上訴為無理由，應予駁回。
三、又被告甲○○前未曾受有期徒刑以上刑之宣告，有本院被告全國前案紀錄表附卷
    足憑，其因短於思慮，初犯本件犯行，經此偵、審程序暨科刑教訓後，當知所警
    惕，信無再犯之虞，且被告業與告訴人達成和解，本院因認本件刑之宣告以暫不
    執行為適當，爰併予宣告緩刑三年，以勵自新。
四、被告甲○○經合法傳喚，無正當理由，故不到庭，爰不待其陳述逕行判決。
據上論斷，應依刑事訴訟法第三百六十八條、第三百七十一條，刑法第七十四條第一
款，判決如主文。
本案經檢察官沈世箴到庭執行職務。
中      華      民      國     九十     年      六      月     十八     日
                              臺灣高等法院刑事第二十一庭
                                  審判長法  官  葉  騰  瑞
                                        法  官  黃  國  忠
                                        法  官  江  國  華
右正本證明與原本無異。
不得上訴。
                                        書記官  吳  碧  玲
中      華      民      國     九十     年      六    月      十九      日
附錄：本案論罪科刑法條全文
刑法第二百七十七條第一項
傷害人之身體或健康者，處三年以下有期徒刑、拘役或一千元以下罰金。


司法院資訊處製作；財團法人民間司法改革基金會備份。
